臺灣高等法院花蓮分院刑事判決　　　　　　　　　　　九十三年度上易字第四六號
　　上訴人即被告　乙○○
右列上訴人即被告因竊盜等案件，不服臺灣花蓮地方法院九十二年度易字第一七一號
中華民國九十三年三月三十日第一審判決( 起訴案號：臺灣花蓮地方法院檢察署九十
二年度偵字第二一二一、二二九五號、九十三年度核退偵字第二七、二八號），提起
上訴，本院判決如左：
    主  文
上訴駁回。
    事實及理由
一、本案經本院審理結果，認第一審以上訴人即被告乙○○係犯刑法第三百二十一條
    第一項第一款、第二款、第四款加重竊盜罪，量處有期徒刑一年四月，被告甲○
    ○○係犯刑法第三百四十九條第二項寄藏贓物罪，量處有期徒刑六月，並諭知易
  科罰金之折算標準，認事用法及量刑均無不當，應予維持，並引用第一審判決書
    記載之事實、證據及理由。
二、被告甲○○○之上訴意旨，否認有贓物之認知，被告乙○○之上訴意旨指摘原審
    量刑過重云云。然查：共同被告蕭添福與乙○○於原判決書附表編號一花蓮縣玉
    里鎮南通十五號所竊取之電視機二台及洗衣機一台等贓物，係於被告甲○○○之
    母親吳對妹住處中所查獲，為被告甲○○○所自承，又蕭添福之朋友要搬家，為
    何不放置於證人蕭添福位於玉里鎮○○路之住處，反而放置於被告甲○○○家中
    ，被告甲○○○對此不合理之處竟未提出疑問，並任由不認識之人之物品放置於
    其住處中，已令人難以置信；另被告甲○○○等人所搬運之物為電視機、洗衣機
    、音響一組、照明燈具、燈泡等大量電器物品，並無日常生活用品，除未打包外
    ，其中並有照明燈具十數箱、燈泡一箱、瓦斯調節器一箱等物品，而前開物品係
    自花蓮縣玉里鎮南通十五號之後門搬出，而該後門雜草叢生，本來沒有路，必須
    把草踩平才有路等情，為被告蕭添福於原審證述明確，並有現場照片一幀在卷可
    查，衡理均難認此為一般人之搬家情景，而為一般竊賊之行徑，顯見被告甲○○
    ○知悉其所搬運寄藏之物品並非朋友搬家之物品而屬贓物，況被告甲○○○於警
    詢中亦供陳，已將寄存於其住所中之部分物品載至堤防邊點火燒毀後丟棄，並有
    照片一幀在卷足憑，另衡以其寄藏於證人吳對妹住處中之洗衣機已插電使用乙情
    ，有照片一幀附卷可稽，益證被告甲○○○知悉該物品並非朋友搬家之物品而為
    竊取所得之贓物，否則又豈能未經證人蕭添福或其朋友之同意，任意將之毀棄或
    使用之，被告所辯並不知悉為贓物云云，應屬事後卸責之詞，不足採信。另被告
    乙○○所竊物品甚多，原審量處有期徒刑一年四月，亦屬妥適。綜上，被告二人
    之上訴意旨，均核無理由，應予駁回。
據上論斷，應依刑事訴訟法第三百六十八條、第三百七十三條，判決如主文。
本案經檢察官黃怡君到庭執行職務。
中      華      民      國      九十三     年      七     月     八     日
                                   審判長法官  吳  鴻  章
                                         法官  林  德  盛
                                         法官  黃  永  祥
右正本證明與原本無異。
本件不得上訴。
                                       書記官  吳  家  瑩
中    華      民      國      九十三     年      七     月     八     日
